【裁判字號】    89,易,4318
【裁判日期】    900320
【裁判案由】    贓物
【裁判全文】
臺灣臺中地方法院刑事判決                        八十九年度易字第四三一八號
    公  訴  人  臺灣臺中地方法院檢察署檢察官
    被      告  乙○○
右列被告因贓物案件，經檢察官提起公訴（八十九年度偵字第一八三五五號），本院
判決如左：
    主  文
乙○○收受贓物，處拘役參拾日，如易科罰金，以參佰元折算壹日。
    事  實
一、乙○○明知其於民國八十七年九月間，在臺中市○○路與公園路口，向綽號「大
    柱」之不詳姓名年籍成年男子所借用之車牌號碼ＴＡＣ─一六八號之輕型機車，
    係屬來路不明之贓物（該機車係羅文義所有，交付甲○○使用，於八十七年八月
    十二日二十一時許，在臺中市○○○段五七九號前遭竊），竟仍予收受供己代步
    之用。嗣於八十九年七月二十六日二十三時許，乙○○騎乘上開機車，行經臺中
    市○○路一七七巷八弄三三號前，為警當場查獲。
二、案經臺灣臺中地方法院檢察署檢察官自動檢舉偵查起訴。
    理  由
一、訊據被告乙○○固坦承其確於上開時地，向綽號「大柱」之不詳姓名年籍成年男
    子借用上開機車供己代步使用等情；惟矢口否認其有收受贓物之犯行，辯稱：因
    伊需要現金購買機車，乃向綽號「大柱」之男子催討欠款，綽號「大柱」之男子
    ，始將上開機車借伊騎用，並不知上開機車係贓物云云。經查，車牌號碼為ＴＡ
    Ｃ─一六八號輕型機車，係屬被害人羅文義所有，而於八十七年八月十二日二十
    一時許失竊等情，業據證人即羅文義之配偶甲○○於臺灣臺中地方法院檢察署八
    十九年度偵字第一二八六三號竊盜案件警訊中證述在卷（見偵查卷第九頁），復
    有車輛竊盜、車牌失竊資料個別查詢報表─查詢車輛認可資料（見同上卷第十五
    頁）一份附卷可稽，是該機車確係失竊之贓車，已可認定。再查綽號「大柱」之
    男子於交付該機車時，並未交付行車執照等任何證件，迭經被告於上開竊盜案件
    偵查中、本院八十九年易字第二七三二號竊盜案件審理時及本案偵訊、本院審理
    中均供認不諱，而被告並知悉騎乘機車時須持有行車執照，始得證明其所騎乘之
    車輛係屬來源正當之車輛等情，亦經被告於本院調查時陳明在卷，從而本件被告
    向綽號「大柱」之男子借用該機車時，既未收取任何可證明車輛權源之相關證件
    ，是應當可認被告知悉所收受者為贓車，故被告上開所辯，顯係卸責之詞，不足
    採信。此外，復有拾得物遺失物領結一份（見同上卷第十二頁）、機車照片二張
    （見同上卷第十三、十四頁）及扣案之機車鑰匙一支可資佐憑，因而事證明確，
    被告犯行已堪認定，應予依法論科。
二、核被告乙○○所為，係犯刑法三百四十九條第一項之收受贓物罪。爰審酌被告並
    無不良素行、犯罪之動機、目的、手段、上開機車之出廠年份、價值非高，犯罪
    所生損害尚屬輕微，惟其犯罪後未能確切坦認犯行，犯罪後之態度欠佳等一切情
    狀，量處如主文所示之刑。又被告行為後，刑法第四十一條業經總統於九十年一
    月十日公布修正，同年一月十二日生效，將修正前原規定「犯最重本刑為三年以
    下有期徒刑以下之刑之罪，而受六月以下有期徒刑或拘役之宣告，因身體、教育
    、職業或家庭之關係，執行顯有困難者，得以一元以上三元以下折算一日，易科
    罰金。」公布修正為「犯最重本刑為五年以下有期徒刑以下之刑之罪，而受六個
    月以下有期徒刑或拘役之宣告，因身體、教育、職業、家庭之關係或其他正當事
    由，執行顯有困難者，得以一元以上三元以下折算一日，易科罰金。但確因不執
    行所宣告之刑，難收矯正之效，或難以維持法秩序者，不在此限。併合處罰之數
    罪，均有前項情形，其應執行之刑逾六月者，亦同。」比較修正前、後條文規定
    之結果，修正後之規定並無不利於被告，自應依刑法第二條第一項前段之規定，
    適用裁判時之法律即修正後之刑法第四十一條第一項前段之規定，就被告所處如
    主文所示之刑，並諭知易科罰金之折算標準。至扣案之機車鑰匙一支，既僅係綽
    號「大柱」之男子借予被告使用，而非被告所有，業據被告供承在卷，此外復查
    無其他證據足證係供本件犯罪所用之物，爰不另為沒收之諭知，附此敘明。
據上論斷，應依刑事訴訟法第二百九十九條第一項前段，刑法三百四十九條第一項、
、第二條第一項前段、修正後第四十一條第一項前段，罰金罰鍰提高標準條例第一條
前段、第二條，判決如主文。
中      華      民      國      九十      年      三      月    二十    日
                                臺灣臺中地方法院刑事第七庭
                                    審判長法  官  夏一
                                          法  官  李添興
                                          法  官  郭妙俐
右正本證明與原本無異。
如不服本判決，應於判決送達後十日內向本院提出上訴狀，上訴於臺灣高等法院臺中
分院( 須附繕本 )。
                                          書記官
中      華      民      國      九十      年      三      月    二十    日
附錄本案論罪科刑法條全文
刑法第三百四十九條
收受贓物者，處三年以下有期徒刑、拘役或五百元以下罰金。
搬運、寄藏、故買贓物或為牙保者，處五年以下有期徒刑、拘役或科或併科一千元以
下罰金。


司法院資訊處製作；財團法人民間司法改革基金會備份。
